臺灣高等法院臺中分院刑事裁定　　　　　96年度毒抗字第31號
抗　告　人
即　被　告　甲○○
上列抗告人因違反毒品危害防制條例案件，經檢察官聲請觀察勒
戒，不服臺灣苗栗地方法院中華民國九十五年十一月二十四日第
一審裁定（九十五年度毒聲字第六五三號，聲請案號：臺灣苗栗
地方法院檢察署九十五年度毒偵字第三０四七號），提起抗告，
本院裁定如下：
    主  文
抗告駁回
    理  由
一、按犯毒品危害防制條例第十條之罪者（即施用第一級、第二
    級毒品），應先將被告送勒戒處所觀察勒戒，毒品危害防制
    條例第二十條第一項及觀察勒戒處分執行條例第三條第一項
    定有明文。
二、本件抗告意旨略以：原審裁定記載抗告人即被告甲○○（下
    稱被告）多次施用第一級毒品海洛因，與事實完全不符。且
    被告於九十五年七月二十六日警訊時身體極為不適，罹患重
    感冒，故當時是在意識不清的情況下完成警訊筆錄，因此該
    份筆錄無法認定係被告之本意。況被告為警查獲時所採尿液
    經送驗結果，並無ＭＤＡ反應，可認被告並無施用ＭＤＡ之
    犯行，即無受觀察勒戒處分之必要云云。
三、本件原審法院檢察官聲請意旨略以：被告自九十五年六月間
    某日起至九十五年七月二十三日凌晨一時許止，在彰化縣彰
    化市○○路六二六巷一號，施用第二級毒品ＭＤＡ多次等情
    ，業據被告於警、偵訊中自白不諱，且有ＭＤＡ十六顆扣案
    可證，爰依毒品危害防制條例第二十條第一項及觀察勒戒處
    分執行條例第三條第一項規定，聲請裁定將被告送勒戒處所
    觀察、勒戒。
四、經查原審裁定理由欄三第一行業已記載：被告基於施用第二
    級毒品ＭＤＡ之犯意明確，該段第四行及第二頁第三行及第
    五行中雖復記載被告施用「第一級毒品海洛因」多次，惟依
    上下文所示，堪認該部分顯係誤載，茲在此更正為「第二級
    毒品ＭＤＡ」，合先敘明。再查被告於警詢時自承：現場查
    獲的第二級毒品ＭＤＡ搖頭丸十六顆是伊所有，用來食用的
    ，伊最後一次施用搖頭丸時間是在九十五年七月二十三日凌
    晨一時許止，在家中二樓房間，以配水吞服之方式食用，以
    上係伊自由意識下所為之陳述，警方沒有刑求逼供等語。被
    告於檢察官偵查時再次自白：伊自九十五年六月中開始用搖
    頭丸，約三至四天用一次，最後一次是在九十五年七月二十
    三日凌晨一時許在家中房間施用，扣案搖頭丸十六顆是伊的
    ，伊知道錯了等語。且扣案之土黃色圓形錠十六顆經送驗結
    果，其成分確均含第二級毒品ＭＤＡ之成分，有行政院衛生
    署管制藥品管理局管檢字第○九五○○一○七七○號鑑定書
    一紙在卷足憑，可認被告於警偵訊之自白與事實相符，堪以
    採信。是被告嗣後翻異前供，改稱其是在意識不清的情況下
    完成警訊筆錄，該份筆錄非其本意云云，顯係事後卸責之詞
    ，不足採信。再查被告於九十五年七月二十六日為警查獲時
    所採集之尿液，經送鑑驗確認結果，雖未檢出ＭＤＡ陽性反
    應，有彰化縣警察局彰化分局委託檢驗尿液代號與真實姓名
    對照表及詮昕科技股份有限公司於九十五年八月十四日（原
    審裁定誤載為二十四日）及九十五年九月二十二日所出具之
    濫用藥物尿液檢驗報告各一紙可按。惟按施用毒品，其於尿
    液中排出之最長時限，受施用劑量、施用方式、個人體質及
    其代謝情況等因素影響，因個案而異，一般可檢出之最長時
    間為服用後一至四天，復衡諸檢驗學常理，常人如有施用Ｍ
    ＤＡ者，可能因施用之量少，或因新陳代謝旺盛，致其尿液
    中無ＭＤＡ之陽性反應。查被告於警、偵訊時明確供稱：伊
    為警查獲前最後一次施用搖頭丸之時間為九十五年七月二十
    三日凌晨一時許等語，而本件被告係於九十五年七月二十六
    日十四時十二分許始為警採其尿液送驗，距其所供最後一次
    施用第二級毒品ＭＤＡ搖頭丸之時間已相距三日以上，自有
    可能無從由其尿液中檢測出ＭＤＡ陽性反應，因此尚難以此
    即遽認被告之自白與事實不符。從而，被告確有上開施用第
    二級毒品ＭＤＡ犯行無訛，因此原審裁定被告應送勒戒處所
    觀察、勒戒，核無違誤。被告提起本件抗告，為無理由，應
    予駁回。
五、據上論斷，應依刑事訴訟法第四百一十二條，裁定如主文。
中　　華　　民　　國　　96　　年　　1 　　月　　10　　日
            刑事第八庭  審判長法  官  羅  得  村
                              法　官　劉  榮  服
                              法　官  張  靜  琪
上列正本證明與原本無異。
不得再抗告。
                              書記官  陳  妙  瑋
中　　華　　民　　國　　96　　年　　1 　　月　　10　　日
